【裁判字號】    95,訴,194
【裁判日期】    950630
【裁判案由】    違反毒品危害防制條例
【裁判全文】
臺灣屏東地方法院刑事判決               95年度訴字第194號
公  訴  人  臺灣屏東地方法院檢察署檢察官
被      告  甲○○
上列被告因違反毒品危害防制條例案件，經檢察官提起公訴（95
年度毒偵字第98號）及同署檢察官移送併辦（95年度毒偵字第50
6 號），被告已為有罪之陳述，本院裁定改依簡式審判程序審理
，判決如下：
    主  文
甲○○連續施用第一級毒品，處有期徒刑拾月。扣案之海洛因拾
陸包（合計淨重：貳點貳壹公克、空包裝重：伍點捌壹公克）、
含有海洛因成分之注射針筒貳支，均沒收銷燬之；扣案之止血帶
壹條，沒收。又連續施用第二級毒品，處有期徒刑肆月。扣案之
甲基安非他命拾柒包（合計驗後毛重：伍點陸貳公克）及含有甲
基安非他命之玻璃吸管貳支、吸食器壹組，均沒收銷燬之。應執
行有期徒刑壹年。扣案之海洛因拾陸包（合計淨重：貳點貳壹公
克、空包裝重：伍點捌壹公克）、甲基安非他命拾柒包（合計驗
後毛重：伍點陸貳公克）、含有海洛因成分之注射針筒貳支及含
有甲基安非他命之玻璃吸管貳支、吸食器壹組，均沒收銷燬之；
扣案之止血帶壹條，沒收。
    事  實
一、甲○○前於民國93年間因施用毒品案件，經本院93年度毒聲
    字第585 號裁定送觀察、勒戒後，認無繼續施用毒品傾向，
    於93年12月2 日釋放出所，並由臺灣屏東地方法院檢察署檢
    察官以89年度毒偵字第1538號、第2238號為不起訴處分確定
    。詎其猶不知悔改，仍未戒除毒癮，於觀察、勒戒執行完畢
    釋放後，5 年內復基於施用第一級毒品海洛因之概括犯意，
    自95年1 月1 日某時起至95年3 月5 日某時止，將海洛因加
    礦泉水稀釋後以注射針筒注射之方式，在其位於屏東縣內埔
    鄉○○村○○路354 巷36號住處、屏東縣內埔鄉○○村○○
    路150 號華園汽車旅館116 室、屏東市基督教醫院之病床等
    處，連續施用第一級毒品海洛因多次；其另基於施用第二級
    毒品甲基安非他命之概括犯意，自95年1 月1 日某時起至95
    年1 月3 日12時許止，以燒烤甲基安非他命產生煙氣以口鼻
    吸食之方式，在其位於屏東縣內埔鄉○○村○○路354 巷36
    號住處、屏東縣內埔鄉○○村○○路150 號華園汽車旅館11
    6 室等處，連續施用第二級毒品甲基安非他命多次。嗣先於
    95年1 月13日13時20分許，為警在上開華園汽車旅館116 室
    內查獲，並扣得第一級毒品海洛因16包（合計淨重：2.21公
    克、空包裝重：5.81公克）、第二級毒品甲基安非他命17包
    （合計驗前毛重：5.65公克、驗後毛重：5.62公克）、含有
    第二級毒品甲基安非他命成分之玻璃吸管2 支及吸食器1 組
    ；復於95年3 月10日凌晨，為警據報前往上開基督教醫院查
    獲，並扣得含有第一級毒品海洛因成分之注射針筒2 支及其
    所有供施用第一級毒品海洛因所用之止血帶1 條，始知上情
    。
二、案經屏東縣警察局內埔分局、屏東分局報請臺灣屏東地方法
    院檢察署檢察官偵查起訴及移送併辦。
    理  由
一、上開事實，業據被告甲○○坦承不諱，且被告為警查獲時採
    尿送驗結果呈嗎啡（即海洛因水解後之反應）及甲基安非他
    命之陽性反應，有臺灣檢驗科技股份有限公司95年1 月18日
    號濫用藥物尿液檢驗報告1 紙在卷可證。又95年1 月3 日扣
    案之白粉16包（合計淨重：2.21公克、空包裝重：5.81公克
    ），經送法務部調查局鑑驗結果含第一級毒品海洛因成分，
    有該局95年3 月9 日調科壹字第240004054 號鑑定通知書1
    紙在卷可佐。又同日扣案之白色晶體17包（合計驗前毛重：
    5.65公克、驗後毛重：5.62公克），經送高雄醫學大學附設
    中和紀念醫院檢驗結果含甲基安非他命成分，為第二級毒品
    ，有該院95年4 月3 日檢驗報告1 紙在卷可按；另扣案之玻
    璃吸管2 支、吸食器1 組，經送同院檢驗結果呈甲基安非他
    命陽性反應，顯然沾附有第二級毒品甲基安非他命之事實，
    有該院95年4 月3 日檢驗報告3 紙在卷可按。再95年3 月10
    日扣案之注射針筒2 支，經送同院檢驗結果呈海洛因陽性反
    應，顯然沾附有第一級毒品海洛因之事實，有該院95年4 月
    14日檢驗報告2 紙在卷可憑。上述鑑驗結果，均係檢驗機關
    本於專業知識及以精密儀器或科學檢驗方法所得之結論，自
    可憑信。此外，復有止血帶1 條扣案可證，足見被告自白與
    事實相符，堪以採信。
二、至被告於95年3 月10日為警查獲時採尿送驗結果呈嗎啡（即
    海洛因水解後之反應）陰性反應，固有台灣檢驗科技股份有
    限公司95年3 月23日NＺ00000000000 號濫用藥物尿液檢驗報
    告1 份附卷可稽。惟按服用海洛因後，其於尿液中排出之最
    長時限，受施用劑量、施用方式、個人體質及其代謝情況等
    因素影響，因個案而異，一般可檢出之最長時限為服用後2
    至4 天，有行政院衛生署制藥品管理局91年9 月23日管檢字
    第109652號函在卷可考。查被告於本院審理時供述：伊最後
    一次施用第一級毒品海洛因係於95年3 月5 日某時許，嗣於
    同年月9 日23時30分許，伊在屏東市基督教醫院580 之3 號
    病床正準備施打海洛因時，為醫院護士發現報警處理，並在
    病床之枕頭下起出前已使用之注射針筒2 支、止血帶1 條等
    語明確（見本院卷第64頁反面、屏東分局卷第6 頁），是依
    被告之供述，其係於95年3 月5 日某時許最後一次施用第一
    級毒品海洛因，迄至95年3 月10日14時10分許採尿時止，業
    已歷時5 日，顯逾可檢驗出海洛因之最長時限，其尿液檢驗
    報告呈嗎啡陰性反應，乃屬當然。是以，上開尿液檢驗報告
    呈嗎啡陰性反應，然此僅能證明被告於採尿時起回溯4 日內
    ，恰無施用第一級毒品海洛因之情事，尚不足以影響其自白
    之可信性，自亦不能據此即否定被告確有施用第一級毒品海
    洛因之事實。又被告前於93年間因施用毒品案件，經本院93
    年度毒聲字第585 號裁定送觀察、勒戒後，認無繼續施用毒
    品傾向，於93年12月2 日釋放出所，並由臺灣屏東地方法院
    檢察署檢察官89年度毒偵字第1538號、第2238號為不起訴處
    分確定，此有臺灣屏東地方法院檢察署刑案資料查註紀錄表
    及臺灣高等法院被告全國前案紀錄表各1 份在卷可參。從而
    ，本件事證明確，被告犯行堪予認定。
二、查海洛因及甲基安非他命分屬毒品危害防制條例第2 條第 2
    項第1 款、第2 款所稱之第一級、第二級毒品，均不得持有
    、施用，被告竟持以施用，核其所為，係犯同條例第10條第
    1 項之施用第一級毒品罪及同條第2 項之施用第二級毒品罪
    。其施用前持有海洛因及甲基安非他命之低度行為，應為施
    用之高度行為所吸收，均不另論罪。其先後多次施用海洛因
    、甲基安非他命之行為，均時間緊接，觸犯構成要件相同之
    罪名，顯係基於概括犯意反覆為之，皆為連續犯，均應以1
    罪論，並加重其刑。公訴事實僅論及被告於95年1 月1 日某
    時起至95年1 月3 日12時許止，連續施用第一級毒品海洛因
    、第二級毒品甲基安非他命多次之犯行，惟被告其餘施用第
    一級毒品海洛因之行為，與已起訴之犯罪事實，具有連續犯
    之裁判上一罪關係，已如前述，為起訴效力所及，本院自應
    併予審理。其所犯上述2 罪，犯意各別，行為互異，應予分
    別論罪，合併處罰。爰審酌被告素行非佳，經觀察、勒戒後
    ，仍未能戒除毒癮，顯見其無戒毒悔改之意，惟念其施用毒
    品乃自戕行為，及其施用毒品之期間、次數、犯罪後坦認犯
    行，態度尚稱良好等一切情狀，分別量處如主文所示之刑，
    並定其應執行之刑。扣案之海洛因16包（合計淨重：2.21公
    克、空包裝重：5.81公克；包裝沾有海洛因成分，無從分離
    ）、甲基安非他命17包（合計驗前毛重：5.65公克、驗後毛
    重：5.62公克；包裝沾有甲基安非他命成分，無從分離），
    分別為第一級、第二級毒品，已如前述；扣案含有海洛因成
    分之注射針筒2 支及含有甲基安非他命成分之玻璃吸管2 支
    、吸食器1 組，因與第一級毒品海洛、第二級毒品甲基安非
    他命無法分離，均應依毒品危害防制條例第18條第1 項前段
    規定沒收銷燬之；扣案之止血帶1 條，係被告所有供其施用
    第一級毒品海洛因所用之物，業據其供明在卷，併依刑法第
    38條第1 項第2 款規定宣告沒收。至前開甲基安非他命因鑑
    驗而耗損0.03公克部分，因顯已滅失，爰不另為沒收銷燬之
    諭知；另扣案之皮包1 只，係被告所有供其放置零錢所用之
    物，與本件施用海洛因案件無涉；而95年3 月10日扣案之白
    色粉末1 包（淨重：0.04公克、空包裝重：0.21公克），經
    送法務部調查局鑑驗結果未含法定毒品成分，有該局95年4
    月18日調科壹字第240004130 號鑑定通知書1 紙在卷可佐，
    且無證據證明係供或預備供被告施用毒品所用之物，爰均不
    另為沒收之諭知，併此敘明。
據上論斷，應依刑事訴訟法第273 條之1 第1 項、第299 條第 1
項前段，毒品危害防制條例第10條第1 項、第2 項、第18條第 1
項前段，刑法第11條、第56條、第51條第5 款、第38條第1 項第
2款，判決如主文。
本案經檢察官鍾仁松到庭執行職務。
中    華    民    國    95    年    6     月    30    日
                  刑事第二庭  法  官   蘇碧珠
右正本證明與原本無異。
如不服本判決應於收受本判決送達後10日內向本院提出上訴書狀
，其未敘述上訴理由者，並得於提起上訴後10日內向本院補提理
由書狀（均須按他造當事人之人數附繕本）「切勿逕送上級法院
」
中    華    民    國    95    年    6     月    30    日
                              書記官   賀燕花
附錄本案論罪科刑法條全文
毒品危害防制條例第10條：
施用第一級毒品者，處6月以上5年以下有期徒刑。
施用第二級毒品者，處3年以下有期徒刑。


司法院資訊處製作；財團法人民間司法改革基金會備份。
